【裁判字號】    98,台上,4160
【裁判日期】    980723
【裁判案由】    違反槍砲彈藥刀械管制條例
【裁判全文】
最高法院刑事判決            九十八年度台上字第四一六０號
上  訴  人  甲○○
            乙○○
上列上訴人等因違反槍砲彈藥刀械管制條例案件，不服台灣高等
法院台中分院中華民國九十八年五月十三日第二審判決（九十八
年度上訴字第六八五號，起訴案號：台灣台中地方法院檢察署九
十六年度偵字第一六六七九、一八八六一、二０二四八、二四一
六八號），提起上訴，本院判決如下：
    主  文
上訴駁回。
    理  由
按刑事訴訟法第三百七十七條規定，上訴於第三審法院，非以判
決違背法令為理由，不得為之。是提起第三審上訴，應以原判決
違背法令為理由，係屬法定要件。如果上訴理由書狀並未依據卷
內訴訟資料，具體指摘原判決不適用何種法則或如何適用不當，
或所指摘原判決違法情事，顯與法律規定得為第三審上訴理由之
違法情形，不相適合時，均應認其上訴為違背法律上之程式，予
以駁回。本件原判決依刑事訴訟法第三百七十三條規定，援引第
一審判決所載事實、證據及理由，維持依想像競合犯之例，從一
重論處上訴人甲○○、乙○○未經許可，寄藏可發射子彈具殺傷
力之槍枝罪刑，駁回其二人在第二審之上訴。從形式上觀察，原
判決並無違背法令之情形。甲○○上訴意旨指摘原判決援引第一
審判決之記載，有不適用法則之違法云云，顯係誤解刑事訴訟法
第三百七十三條規定。再按量刑之輕重，係屬事實審法院得依職
權自由裁量之事項，苟以行為人之責任為基礎，且已斟酌刑法第
五十七條各款所列情狀而為刑之量定，復未逾越法定刑度，即不
容任意指為違法。至刑法第五十九條之酌量減輕其刑，必須犯罪
另有其特殊之原因與環境等，在客觀上足以引起一般同情，認為
即予宣告法定最低刑期，猶嫌過重者，始有其適用，且係裁判上
之酌減，亦屬法院裁量權行使之範疇，不得任意指為違法。原判
決敘明甲○○有恐嚇、傷害之前科，非法寄藏扣案槍、彈期間長
達二年餘，嗣因風聞警方查緝槍枝，即轉寄乙○○處；乙○○非
但知情而為寄藏該槍、彈，甚且持以另犯恐嚇取財罪（另經第一
審九十六年度易字第六一００號判處罪刑）等情，審酌其二人所
寄藏之槍、彈數量尚非龐大，犯後坦承犯情，態度良好等一切情
狀，維持第一審於法定刑度內，從輕量處甲○○有期徒刑三年八
月、併科罰金新台幣二十萬元，乙○○有期徒刑三年四月、併科
罰金新台幣十五萬元。復說明上訴人等之犯罪情狀，在客觀上並
無特殊之原因與環境等足以引起一般同情之情形存在，第一審未
依刑法第五十九條酌減其刑，殊無不合。上訴人等上訴意旨徒憑
己見，以第一審判決對無前科且犯罪情節有別於上訴人等之同案
被告葉心穎、高菲（先後各寄藏扣案槍、彈未及一日或一日餘，
均未上訴第二審）依刑法第五十九條酌減其刑並諭知附條件緩刑
為由，泛詞指摘原判決量刑有違平等原則，或有理由矛盾、不備
之違法云云，顯與法律規定得為第三審上訴理由之違法情形，不
相適合。上訴人等之上訴違背法律上之程式，均應駁回。
據上論結，應依刑事訴訟法第三百九十五條前段，判決如主文。
中    華    民    國  九十八  年    七    月  二十三  日
                      最高法院刑事第十庭
                          審判長法官  花  滿  堂
                                法官  黃  正  興
                                法官  陳  東  誥
                                法官  林  錦  芳
                                法官  洪  昌  宏
      本件正本證明與原本無異
                                      書  記  官
中    華    民    國  九十八  年    七    月  二十七  日
                                                      Q


司法院資訊處製作；財團法人民間司法改革基金會備份。
